【裁判字號】    97,審小上,68
【裁判日期】    970630
【裁判案由】    給付借款
【裁判全文】
臺灣高雄地方法院民事裁定            97年度審小上字第68號
上  訴  人  甲○○
被上訴人    三信商業銀行股份有限公司
法定代理人  乙○○
上列當事人間給付借款事件，上訴人對於民國97年5 月15日本院
鳳山簡易庭97年度鳳小字第981 號第一審判決提起上訴，本院裁
定如下：
    主  文
上訴駁回。
第二審訴訟費用新台幣壹仟伍佰元由上訴人負擔。
    理  由
一、按對於小額程序之第一審判決提起上訴，非以其違背法令為
    理由，不得為之；所謂判決違背法令，乃指判決不適用法規
    或適用不當，或有民事訴訟法第469 條所列第1 款至第5 款
    事由，其判決當然為違背法令，民事訴訟法第436 條之24第
    2 項、第436 條之32第2 項準用第468 條及第469 條第1 款
    至第5 款分別定有明文。又當事人提起上訴，如依民事訴訟
    法第468 條規定，而以判決有不適用法規或適用不當為上訴
    理由者，其上訴狀或理由狀應有具體之指摘，並揭示該法規
    之條項或內容，若係成文法以外之法則（習慣或法理），則
    應揭示該法則之旨趣，倘為司法院解釋或最高法院之判例，
    則應揭示該判解之字號或其內容；如依民事訴訟法第469 條
    所列第1 款至第5 款事由提起上訴者，其上訴狀或理由狀應
    揭示合於該條款之事實，是上訴狀或理由狀如未依此項方法
    表明者，或其所表明者，顯與上開法條規定不相合者，即難
    認為已對原判決之違背法令有具體之揭示，其上訴自難認為
    合法（最高法院71年台上字第314 號判例要旨參照）。
二、上訴意旨略以：上訴人於民國92年1 月14日向被上訴人貸款
    ，約定分5 年於每月5 日自動扣款攤還，第1 次扣款日為92
    年2 月5 日，理應於97年1 月5 日攤還完畢，惟被上訴人表
    示：「因係以每月5 日為分割點，造成該款項期間雖為5 年
    ，但需分61期攤還。」，要求上訴人需再支付第61期之本金
    及利息，此收款顯然不符規定而屬違法，被上訴人本身核算
    之疏失實不應由上訴人承擔。爰依法提起本件上訴，聲明請
    求廢棄原判決，並駁回被上訴人在第一審之訴。
三、經查：上訴人之上訴理由乃係就原審證據取捨及認定事實之
    事項而為指摘，並未具體指明原判決有何不適用法規或適用
    法規不當，或有民事訴訟法第469 條第1 款至第5 款所稱當
    然違背法令之情事，及符合該條款要件之具體事實。依上開
    說明，本件上訴即非合法，應予駁回。
四、再按於小額訴訟之上訴程序，法院為訴訟費用之裁判時，應
    確定其費用額，民事訴訟法第436 條之19第1 項、第436 條
    之32第1 項定有明文。本件第二審裁判費用為新台幣1,500
    元，應由上訴人負擔，爰併為裁定如主文第2 項所示。
五、據上論結，本件上訴為不合法，依民事訴訟法第436 之32第
    1 、2 項、第436 條之19第1 項、第444 條第1 項前段、第
    95條、第78條，裁定如主文。
中    華    民    國    97    年    6     月    30    日
                      第二庭審判長法  官  林紀元
                                  法  官  陳業鑫
                                  法  官  黃悅璇
正本係照原本作成。
本裁定不得再抗告。
中    華    民    國    97    年    6     月    30    日
                                  書記官  林昭吟


司法院資訊處製作；財團法人民間司法改革基金會備份。
